臺灣板橋地方法院刑事判決　　　　　　　　　　　　　九十三年度易字第三七一號
　　公　訴　人　臺灣板橋地方法院檢察署檢察官
　　被　　　告　甲○○
右列被告因違反毒品危害防制條例案件，經檢察官提起公訴（九十三年度毒偵字第八
０九號），經本院合議庭裁定改依簡式審判程序審理並判決如左：
    主  文
甲○○連續施用第二級毒品，處有期徒刑陸月，如易科罰金，以參佰元折算壹日。
    事  實
一、甲○○前因施用第二級毒品安非他命案件，經本院於民國八十八年八月十三日以
    八十八年度毒聲字第五０八六號裁定送觀察、勒戒後，認有繼續施用之傾向，由
    本院於八十八年八月三十一日以八十八年度毒聲字第五四五三號裁定令入戒治處
    所施以強制戒治，嗣戒治成效評定為合格，經本院以八十九年度毒聲字第一八七
    號裁定停止戒治，所餘戒治期間交付保護管束，因於保護管束期間內施用毒品，
    復經本院以八十九年度毒聲字第四００九號裁定撤銷停止戒治，令入戒治處所施
    以強制戒治，於九十年二月四日戒治期滿，並經臺灣板橋地方法院檢察署檢察官
    於九十年二月二十八日以九十年度戒毒偵字第一五四號不起訴處分確定。又因施
    用第二級毒品安非他命，經臺灣臺北地方法院檢察署檢察官以九十二年度毒偵字
    第六０號提起公訴，並於九十二年三月十七日經臺灣臺北地方法院以九十二年度
    簡字第八四九號判處有期徒刑六月，如易科罰金以三百元折算一日確定，現正執
    行中。其猶不知悔改，復基於施用第二級毒品安非他命之概括犯意，於九十三年
    一月間某日起至九十三年二月四日止，在臺北市、深坑、斗六、花蓮等全省鐵皮
    屋工地，連續施用第二級毒品安非他命多次，嗣於九十三年二月四日晚間十一時
    許，在臺北縣板橋市○○○街四十六號之貴友旅社三０五室與陳玟同時為警查
    獲，並扣得陳玟所有與本案無涉之注射針筒二支、玻璃球一個、分裝吸管一支
    、吸管二支及海洛因殘渣袋三只。
二、案經臺北縣政府警察局板橋分局移送臺灣板橋地方法院檢察署檢察官偵查起訴。
    理  由
一、右揭犯罪事實，業據被告甲○○於本院審理中坦承不諱，而其於九十三年二月五
    日凌晨二時十分許為警查獲後採集其尿液送驗，確呈安非他命類陽性反應，有臺
    灣檢驗科技股份有限公司九十三年二月十三日濫用藥物尿液檢驗報告乙紙附卷足
    稽，足認被告自白與事實相符。
二、再被告前因施用第二級毒品安非他命案件，經本院於八十八年八月十三日以八十
    八年度毒聲字第五０八六號裁定送觀察、勒戒後，認有繼續施用之傾向，由本院
    於八十八年八月三十一日以八十八年度毒聲字第五四五三號裁定令入戒治處所施
    以強制戒治，嗣戒治成效評定為合格，經本院以八十九年度毒聲字第一八七號裁
    定停止戒治，所餘戒治期間交付保護管束，因於保護管束期間內施用毒品，復經
    本院以八十九年度毒聲字第四００九號裁定撤銷停止戒治，令入戒治處所施以強
    制戒治，於九十年二月四日戒治期滿，並經臺灣板橋地方法院檢察署檢察官於九
    十年二月二十八日以九十年度戒毒偵字第一五四號不起訴處分確定。又因施用第
    二級毒品安非他命，經臺灣臺北地方法院檢察署檢察官以九十二年度毒偵字第六
    ０號提起公訴，並於九十二年三月十七日經臺灣臺北地方法院以九十二年度簡字
    第八四九號判處有期徒刑六月，如易科罰金以三百元折算一日確定等情，有上開
    不起訴處分書、臺灣臺北地方法院九十二年度簡字第八四九號判決、臺灣高等法
    院被告全國前案紀錄表在卷足憑。又起訴書另稱被告曾因施用第二級毒品安非他
    命案件，經送觀察、勒戒後，認無繼續施用毒品之傾向，經臺灣士林地方法院檢
    察署檢察官於八十八年五月十日以八十八年度偵緝字第一三一號不起訴處分確定
    云云，惟查被告並無此部分前科，該部分事實所指者，應係與被告同名之另一位
   「甲○○」（
    法院檢察署檢察官八十八年度偵緝字第一三一號不起訴處分書、前引臺灣高等法
    院被告全國前案紀錄表附卷可佐，起訴書此部分應屬誤載，公訴檢察官業於本院
    審理中當庭更正（見本院九十三年四月二十七日準備程序筆錄），併此敘明。
三、綜前，被告於強制戒治執行完畢釋放後，五年內再犯本件施用第二級毒品之罪，
    事證明確，其犯行洵堪認定。
四、按安非他命係毒品危害防制條例第二條第二項第二款所稱之第二級毒品。核被告
    所為，係犯上開條例第十條第二項之施用第二級毒品罪。被告持有第二級毒品安
    非他命之行為，為其施用之高度行為所吸收，不另論罪。又被告先後多次施用安
    非他命之犯行，時間緊接，方法相同，所犯係構成要件相同之罪，顯係基於概括
    犯意反覆為之，為連續犯，應依刑法第五十六條之規定論以一罪，並加重其刑。
    公訴人雖僅就被告於九十三年二月五日凌晨二時十分許經警查獲採尿前九十六小
    時內施用第二級毒品安非他命之犯行起訴，其餘施用毒品行為部分，未據起訴，
    然該等事實與已起訴部分，具有連續犯之裁判上一罪關係，茲如前述，應均為起
    訴效力所及，本院自得併予審理，附此敘明。爰審酌被告素行非佳，前經觀察、
    勒戒與強制戒治，仍未能戒除吸毒惡習，惟犯後深表悔悟，態度良好，兼衡其生
    活狀況、施用毒品之時間、手段、動機等一切情狀，量處如主文所示之刑，並諭
    知易科罰金之折算標準，以示懲儆。
五、扣案之注射針筒二支、玻璃球一個、分裝吸管一支、吸管二支及海洛因殘渣袋三
    只，係與被告同時為警查獲之陳玟所有之物，業經被告供明在卷（見本院九十
    三年四月二十七日準備程序筆錄、九十三年六月四日審判筆錄），且無任何事證
    足認上開扣案物品與被告本件施用第二級毒品之犯行有關，爰不予諭知沒收。
六、末按「除被告所犯為死刑、無期徒刑、最輕本刑為三年以上有期徒刑之罪或高等
    法院管轄第一審案件者外，於前條第一項程序進行中，被告先就被訴事實為有罪
    之陳述時，審判長得告知被告簡式審判程序之旨，並聽取當事人、代理人、辯護
    人及輔佐人之意見後，裁定進行簡式審判程序。」刑事訴訟法第二百七十三條之
    一第一項定有明文。查本件被告所犯毒品危害防制條例第十條第二項之施用第二
    級毒品罪，其法定刑為三年以下有期徒刑之罪，非最輕本刑為三年以上有期徒刑
    之罪，且被告於本院九十三年六月四日審判程序進行中，復就被訴之事實為有罪
    之陳述，經告知被告簡式審判程序之旨，被告及公訴人對於本件改依簡式審判程
    序審理亦均表示無意見，是本院即依前揭刑事訴訟法規定，裁定本件進行簡式審
    判程序，末此敘明。
據上論斷，應依刑事訴訟法第二百七十三條之一第一項、第二百九十九條第一項前段
，毒品危害防制條例第十條第二項，刑法第十一條前段、第五十六條、第四十一條第
一項前段，罰金罰鍰提高標準條例第二條，判決如主文。
本案經檢察官李吉祥到庭執行職務。
中　　　華　　　民　　　國　　　九十三　　　年　　六　　月　　二十五　　日
                                  臺灣板橋地方法院刑事第十二庭
                                      審判長法　官  許仕楓
                                            法  官  陳恒寬
                                            法  官  吳佳穎
右正本證明與原本無異。
如不服本判決，應於判決送達後十日內，向本院提出上訴狀。
                                            書記官  呂妍旻
中　　　華　　　民　　　國　　　九十三　　　年　　六　　月　　二十五　日
附錄本案論罪科刑法條全文
毒品危害防制條例第十條
  施用第一級毒品者，處六月以上五年以下有期徒刑。
  施用第二級毒品者，處三年以下有期徒刑。
